臺灣臺南地方法院刑事判決
111年度交簡上字第96號
上  訴  人
即  被  告  謝佩伶


上列上訴人即被告因過失傷害案件，不服本院中華民國111年3月
25日111年度交簡字第838號第一審簡易判決（聲請簡易判決處刑
書案號：110年度調偵字第2469號），提起上訴，本院管轄之第
二審合議庭判決如下：
    主  文
上訴駁回。
謝佩伶緩刑貳年。
    事實及理由
一、本案經本院審理結果，認第一審簡易判決之認事、用法及量
    刑均無違法或不當，應予維持，除證據部分補充「被告謝佩
    伶於本院第二審準備及審理程序中之自白」外，其餘均引用
    第一審簡易判決書記載之事實、證據及理由（如附件）。
二、被告上訴意旨略以：因與告訴人李錦瑋達成調解，並已賠付
    完畢，希望給予緩刑等語。
三、本院之判斷：
　　量刑輕重，係屬事實審法院得依職權自由裁量之事項，苟已
    斟酌刑法第57條各款所列情狀而未逾越法定刑度，不得遽指
    為違法。又在同一犯罪事實與情節，如別無其他加重或減輕
    之原因，下級審量定之刑，亦無過重或失輕之不當情形，則
    上級審法院對下級審法院之職權行使，原則上應予尊重。經
    查，原審以被告係犯刑法第284條前段之過失傷害罪，事證
    明確，且裁量被告本案係於犯罪未被發覺前，即主動向前往
    事故現場處理之員警承認為肇事人，符合自首之規定，依刑
    法第62條前段規定減輕其刑，復審酌被告駕駛重型機車肇事
    ，家庭經濟狀況勉持之生活狀況，尚無前案紀錄之品行，高
    職畢業之智識程度，其就本次車禍發生之過失程度為肇事次
    因、告訴人為肇事主因，本案犯行致告訴人受有左遠端脛、
    腓骨粉碎性骨折等傷害，接受手術後住院11日、需專人照護
    1個月、休養12個月，被告事後坦承犯行之犯後態度，惟迄
    未與告訴人達成民事上和解獲得其諒解等一切情狀，量處被
    告拘役50日，及諭知易科罰金折算標準，顯見原審已具體斟
    酌刑法第57條所列情形而為量刑，所處刑度並未逾越法律所
    規定之範圍，亦無偏執一端而有失輕重之情事，依前開說明
    ，原審認事用法並無不當，量刑亦屬妥適，應予維持。從而
    ，被告上訴為無理由，應予駁回。
四、末查，被告未曾因故意犯罪受有期徒刑以上刑之宣告，有臺
    灣高等法院被告前案紀錄表1份附卷可查，本院審酌被告因
    一時失慮致罹刑章，犯後已坦承犯行，而知悔悟，且與告訴
    人達成調解，並已履行賠償義務完畢，告訴人亦表示不再追
    究被告之刑事責任，有臺南市北區調解委員會調解筆錄、本
    院公務電話紀錄各1份附卷可參（本院交簡上卷第13、31頁
    ），堪信被告經此偵審程序及罪刑宣告之教訓後，當知警惕
    而無再犯之虞，本院因認原判決所宣告之刑，以暫不執行為
    適當，爰依刑法第74條第1項第1款規定，併予宣告緩刑2年
    ，以啟自新。
據上論斷，應依刑事訴訟法第455條之1第1項、第3項、第373條
、第368條、第364條，判決如主文。
本案經檢察官李政賢聲請以簡易判決處刑，檢察官羅瑞昌到庭執
行職務。
中　　華　　民　　國　　111 　年　　7 　　月　　26　　日
                  刑事第七庭  審判長法　官  黃琴媛
                                    法　官  孫淑玉
                                    法　官  吳彥慧
以上正本證明與原本無異。
不得上訴。
　　　　　　　　　　　　　　　　　　書記官  張儷瓊
中　　華　　民　　國　　111 　年　　7 　　月　　26　　日
附件：
臺灣臺南地方法院刑事簡易判決
111年度交簡字第838號
聲　請　人　臺灣臺南地方檢察署檢察官
被　　　告　謝佩伶　女　(民國00年00月00日生)
　　　　　　　　　　身分證統一編號：Z000000000號
　　　　　　　　　　住○○市○區○○○○街00巷0號
上列被告因過失傷害案件，經檢察官聲請以簡易判決處刑（110
年度調偵字第2469號），本院判決如下：
    主          文
謝佩伶因過失傷害人，處拘役伍拾日，如易科罰金，以新臺幣壹
仟元折算壹日。
    犯罪事實及理由
一、本件犯罪事實、證據及應適用之法條均引用檢察官聲請簡易
    判決處刑書之記載（如附件），聲請簡易判決處刑書證據欄
    並補充「本院民國111年3月23日公務電話紀錄及國立成功大
    學醫學院附設醫院110年11月16日診斷證明書」。
二、爰依卷內事證等，審酌：被告謝佩伶駕駛重型機車肇事，家
    庭經濟狀況勉持之生活狀況（依警詢筆錄所載），尚無前案
    紀錄之品行（依臺灣高等法院被告前案紀錄表所載），高職
    畢業之智識程度（依戶籍資料所載），其就本次車禍發生之
    過失程度為肇事次因、告訴人李錦瑋為肇事主因，本案犯行
    致告訴人受有左遠端脛、腓骨粉碎性骨折等傷害，接受手術
    後住院11日、需專人照護1個月、休養12個月，被告事後坦
    承犯行之犯後態度，惟迄未與告訴人達成民事上和解獲得其
    諒解等一切情狀，量處如主文所示之刑，並諭知易科罰金之
    折算標準，以資懲儆。
三、依刑事訴訟法第449條第1項前段、第454條第2項，刑法第28
    4條前段、第62條前段、第41條第1項前段，刑法施行法第1 
    條之1第1項，逕以簡易判決處刑如主文。
四、如不服本判決，得自簡易判決送達之日起20日內向本院提出
    上訴狀（應附繕本）。告訴人或被害人如對於本判決不服者
    ，應具備理由請求檢察官上訴，其上訴期間之計算係以檢察
    官收受判決正本之日期為準。 　
中　　華　　民　　國　　111 　年　　3 　　月　　25　　日
　　　　　　　　　刑事第十六庭  法　官　鄭雅文　　
以上正本證明與原本無異。
  　　　　　　　　　　　　　　　書記官　鄭佩玉
中　　華　　民　　國　　111 　年　　3 　　月　　25　　日
附錄論罪科刑法條：　　
刑法第284條
因過失傷害人者，處1年以下有期徒刑、拘役或10萬元以下罰金
；致重傷者，處3年以下有期徒刑、拘役或30萬元以下罰金。

附件：
臺灣臺南地方檢察署檢察官聲請簡易判決處刑書
                                   110年度調偵字第2469號
　　被　　  告　謝佩伶　女　39歲（民國00年00月00日生）　
　　                    住○○市○區○○○○街00巷0號
　　     　  　　 　  　國民身分證統一編號：Z000000000號
上列被告因過失傷害案件，業經偵查終結，認為宜以簡易判決處
刑，茲將犯罪事實及證據並所犯法條分敘如下：
　　　　犯罪事實
一、謝佩伶於民國110年1月30日21時27分許，騎乘車牌號碼000-
    000號普通重型機車，沿臺南市東區仁和路由北往南方向行
    駛，行經臺南市○區○○路0000號前時，本應注意車前狀況，
    而依當時天候晴、夜間有照明、市區道路柏油路面乾燥、無
    缺陷及障礙物、視距良好，並無任何不能注意之情形，竟疏
    未注意及此，貿然前行，適有李錦瑋亦疏未注意穿越道路應
    行走行人穿越道，並注意左右來車之規定，貿然自臺南市○
    區○○路0000號前穿越道路，謝佩伶所騎乘之車輛因而與李錦
    瑋發生擦撞，致李錦瑋受有左遠端脛、腓骨粉碎性骨折之傷
    害。謝佩伶於肇事後，於偵查犯罪機關知悉犯人前，當場向
    前往處理之員警承認其為肇事者，而自首並接受裁判。
二、案經李錦瑋訴由臺南市政府警察局第一分局報告偵辦。
　　　　證據並所犯法條
一、上揭犯罪事實，業據被告謝佩伶於警詢及偵查中坦承不諱，
    核與證人即告訴人李錦瑋於偵查中證述事故發生之經過情形
    相符，並有道路交通事故現場圖、道路交通事故調查報告表
    ㈠㈡各1份、監視器翻拍照片8張、事故現場暨車損照片24張、
    國立成功大學醫學院附設醫院診斷證明書1份、車號查詢機
    車車籍資料1張、證號查詢機車駕駛人資料1張在卷可稽。按
    汽車行駛時，駕駛人應注意車前狀況，並隨時採取必要之安
    全措施，道路交通安全規則第94條第3項定有明文，且為一般
    駕駛人所具之交通常識與駕駛經驗及其駕駛時應注意並能注
    意遵守之事項，被告考領有合格之汽車駕駛執照，有證號查
    詢機車駕駛人資料1張附卷可佐，當知悉上揭交通規則，且
    依當時情形，又無不能注意之情事，其竟因疏忽違反該規定
    肇致本案車禍事故。堪認被告就上開事故之發生，顯有違反
    道路交通安全規則第94條第3項規定之過失甚明。再者，本
    案經臺南市車輛行車事故鑑定會鑑定本案車禍事故發生原因
    ，認「一、李錦瑋夜間徒步，雙黃線路段，夜間穿越道路未
    行走行人穿越道，未注意左右來車，為肇事主因。二、謝佩
    伶駕駛普通重型機車，未注意車前狀況，為肇事次因」，有
    該會111年2月14日南市交鑑字第1110232715號函暨所附之南
    鑑0000000案鑑定意見書1份在卷可參。至鑑定意見雖認告訴
    人違規穿越道路，為肇事主因，惟刑法上之過失，不若民事責
    任係專以填補損害為目的，故無所謂過失相抵理論，是縱認告
    訴人對本件車禍之發生與有過失，亦無消弭被告刑事責任之
    餘地，併此敘明。又告訴人因本案車禍事故受有如犯罪事實欄
    所載之傷害，已如前述，可徵被告駕車違反注意義務之過失行
    為與告訴人所受之上開傷害結果間，確有相當因果關係無疑
    ，是被告過失傷害犯嫌洵堪認定。
二、核被告所為，係犯刑法第284條前段之過失傷害罪。被告於
    肇事後停留於現場，靜待員警到場接受調查，並主動向到場
    處理之員警坦承其為車禍肇事之人，主動自首接受裁判，有
    臺南市政府警察局第一分局交通分隊道路交通事故肇事人自
    首情形紀錄表1紙在卷可參，符合自首要件，請依刑法第62
    條前段之規定減輕其刑。
三、依刑事訴訟法第451條第1項聲請逕以簡易判決處刑。
　　此　致
臺灣臺南地方法院
中　　華　　民　　國　 111　　年　　2 　　月　　17　　日
　　　　　　　　　　　　　　　檢　察　官　李政賢
本件證明與原本無異
中　　華　　民　　國　 111　　年　　2 　　月　　24　　日
                              書  記  官  黃莉媞
附錄所犯法條：
中華民國刑法第284條
因過失傷害人者，處 1 年以下有期徒刑、拘役或 10 萬元以下
罰金；致重傷者，處 3 年以下有期徒刑、拘役或 30 萬元以下
罰金。

附記事項：
本件係依刑事訴訟法簡易程序辦理，法院簡易庭得不傳喚被告、
輔佐人、告訴人、告發人等出庭即以簡易判決處刑；被告、被害
人、告訴人等對告訴乃論案件如已達成民事和解而要撤回告訴或
對非告訴乃論案件認有受傳喚到庭陳述意見之必要時，請即另以
書狀向簡易法庭陳述或請求傳訊。